臺灣嘉義地方法院刑事判決
111年度訴字第35號
公  訴  人  臺灣嘉義地方檢察署檢察官
被      告  林祐弘



指定辯護人  本院約聘辯護人張家慶
上列被告因毒品危害防制條例案件，經檢察官提起公訴（110年
度偵字第10605號、111年度偵字第99號），本院判決如下：
    主  文
甲○○犯如附表所示之罪，各處如附表所示之刑。應執行有期徒刑
柒年肆月。
扣案之行動電話壹支、門號○○○○○○○○○○號SIM卡壹張，均沒收之
；未扣案之犯罪所得共計新臺幣壹萬壹仟元沒收之，於全部或一
部不能沒收或不宜執行沒收時，追徵其價額。
    犯 罪 事 實
一、甲○○（綽號「阿KEN」）明知甲基安非他命係毒品危害防制
    條例所規定之第二級毒品，不得販賣，仍意圖營利，基於販
    賣第二級毒品之各別犯意，以其所有之行動電話1支（插入
    門號0000000000號SIM卡1張）作為聯絡工具，分別於如附表
    所示之時間、地點，以如附表所示之方式及價格，販賣甲基
    安非他命與PUNKONG CHOKTAWEE（大威，綽號阿烈哥，泰國
    籍，下稱大威）、SUPHAPHET ADISAK（阿迪沙，綽號阿靠，
    泰國籍，下稱阿迪沙）、HAMJAN LEK（力克，綽號阿烈，泰
    國籍，下稱力克）各1次、MUNGMAI VEERAYUT（威拉佑，綽
    號阿過，泰國籍，下稱威拉佑）、RUANCHOMPHOO SURAD（蘇
    拉，綽號阿浪，泰國籍，下稱蘇拉）、KHAMPHAI SOMPHONG
    （宋彭，綽號阿崩，泰國籍，下稱宋彭）各2次、ONPIM CHA
    LERMPORN（查勒彭，綽號阿安，泰國籍，下稱查勒彭）3次
    ，共計12次。嗣經警對甲○○實施通訊監察，於民國110年11
    月10日16時43分許，在嘉義縣○○鎮○○路000巷0弄00號前持拘
    票執行拘提，扣得上開行動電話1支，及其所有與本件無關
    之門號0000000000號SIM卡1張、安非他命吸食器2組、玻璃
    球1個。
二、案經嘉義縣警察局民雄分局報告臺灣嘉義地方檢察署檢察官
    偵查起訴。
    理  由
壹、程序部分：
　　被告以外之人於審判外之陳述，雖不符刑事訴訟法第159條
    之1至第159條之4之規定，而經當事人於審判程序同意作為
    證據，法院審酌該言詞陳述或書面陳述作成時之情況，認為
    適當者，亦得為證據，第159條之5第1項定有明文。檢察官
    、被告甲○○及辯護人對於本院據以認定事實之供述證據，均
    同意有證據能力，本院審酌證據作成時之情況，核無違法取
    證或其他瑕疵，認為以之作為證據為適當，均有證據能力。
貳、實體部分：
一、上揭犯罪事實，業據被告於警詢、偵訊、本院調查、準備程
    序及審理時均坦承不諱（見嘉民警偵字第1100033341號卷，
    下稱警341號卷，第4-14頁；110年度偵字第10605號卷，下
    稱偵10605號卷，第29-32、95-102頁；111年度訴字第35號
    卷，下稱訴卷，第46、194-196、278、295-300頁），並經
    證人大威、阿迪沙、力克、威拉佑、蘇拉、宋彭、查勒彭於
    警詢及偵訊時證述明確（見110年度他字第1421號卷，下稱
    他卷，第41-46、53-55、63-68、79-81、91-107、119-123
    、131-147、159-161、171-177、189-193、201-210、219-2
    23、309-314、321-323、331-340、357-359頁），復有指認
    犯罪嫌疑人紀錄表6份、扣案行動電話照片、行動電話翻拍
    照片各1張、臺灣嘉義地方檢察署檢察官拘票、搜索、扣押
    筆錄、扣押物品目錄表各1份、本院通訊監察書3份、期中偵
    查報告、嘉義縣警察局民雄分局111年1月13日嘉民警偵字第
    1110001498號函及所附通訊監察系統畫面各1份、通聯調閱
    查詢單9份、通訊監察譯文8份、111年1月28日嘉民警偵字第
    1110003166號函及所附基地台軌跡截圖1份在卷可參（見他
    卷第47-49、69-75、109-115、149-155、179-185、341-347
    頁；偵10605號卷第134頁、警341號第100-101、106-108、1
    17-118、120-121、123-124頁；訴卷第85-95、103-105、10
    9、113-115、119-123、129、133-137、141-145、149-153
    、157-161、165-187頁、209-211頁），另有行動電話1支、
    門號0000000000號SIM卡1張扣案可證。
二、我國查緝毒品之施用或販賣一向執法甚嚴，對於販賣毒品者
    尤科以重度刑責，又販賣毒品既係違法行為，當非可公然為
    之，亦無公定價格，且容易分裝並增減份量，而每次買賣之
    價量，可能隨時依雙方關係深淺、資力、需求量及對行情之
    認知、來源是否充裕、查緝是否嚴謹、購買者被查獲時供述
    購買對象之可能風險之評估等情形，而異其標準，非可一概
    而論；而買受毒品之人通常亦無法探知販毒者賺取利潤幾何
    ，是販賣毒品之利得，除販毒者坦承犯行或價量俱臻明確外
    ，委難察得實情，販賣之人從價差或量差中牟利之方式雖異
    ，其意圖營利之販賣行為則同一。是以因甲基安非他命量微
    價高，販賣者率有利益可圖，被告販賣甲基安非他命，如無
    利益可得，又豈會甘冒遭警查獲可能處以重刑之風險而如此
    作為，而被告坦承販賣甲基安非他命與證人大威、阿迪沙、
    力克、威拉佑、蘇拉、宋彭、查勒彭，並於本院審理時自承
    ：我賣新臺幣（下同）500元、1,000元之甲基安非他命，賺
    取50至100元的甲基安非他命施用等語（見訴卷第296-298頁
    ），足證被告係從販入與賣出之量價差異汲取利潤，其販賣
    甲基安非他命具有意圖營利之目的，至為灼然。綜上，上揭
    證據均堪為補強證據，足以擔保被告所為之任意性自白與事
    實相符。本件事證明確，被告販賣甲基安非他命之犯行均堪
    認定，應予依法論科。
三、論罪科刑：
(一)核被告所為，均係犯毒品危害防制條例第4條第2項之販賣第
    二級毒品罪。被告持有第二級毒品進而販賣之，其持有之低
    度行為應為販賣之高度行為所吸收，不另論罪。被告所為12
    次販賣第二級毒品犯行，犯意各別，行為互殊，應予分論併
    罰。
(二)加重減輕：
  1.累犯：本件檢察官主張被告構成累犯及應累犯應加重其刑，
    並具體指出證明之方法，查被告前因施用毒品案件，經本院
    以108年度嘉簡字第420號判處有期徒刑5月確定，於109年10
    月20日易科罰金執行完畢，有上開判決及刑案資料查註紀錄
    表各1份在卷可查（見訴卷第305-306頁；偵10605號卷第64
    頁），其於受徒刑之執行完畢後，5年以內故意再犯本件有
    期徒刑以上之數罪，均為累犯。本院考量被告前案亦屬毒品
    危害防制條例之案件，且前案施用毒品案件執行完畢後，再
    為本件情節較重之販賣毒品犯行，顯然被告並未因前案科刑
    處罰而知所警惕，綜合判斷後認為被告並無因加重本刑致其
    所受刑罰超過其所應負擔罪責的情形，爰均依累犯規定，除
    法定本刑為無期徒刑依法不得加重外，餘均應依刑法第47條
    第1項規定加重其刑。
  2.被告於偵查與審判時，均自白本件販賣第二級毒品12次之犯
    行，業如前述，爰均依毒品危害防制條例第17條第2項規定
    減輕其刑，並依法就法定本刑為無期徒刑以外之刑先加重後
    減輕其刑。
  3.被告雖於警詢時供稱毒品來源為綽號「古胖虎」之人，然被
    告僅提供通訊軟體畫面之擷圖，且對話截圖均遭刪除，僅能
    看到「古胖虎」之行動電話號碼，員警進行追查並執行通訊
    監察後，尚未查明「古胖虎」 真實身分，難以追查其犯罪
    證據乙節，有嘉義縣警察局民雄分局111年1月3日嘉民警偵
    字第1110001498號函、111年5月8日嘉民警偵字第111001428
    8號函、電話記錄各1份在卷可證（見訴卷第217-219、237頁
    ），是「古胖虎」既尚未遭查獲，被告即無毒品危害防制條
    例第17條第1項減輕其刑之適用。
(三)爰審酌被告無視於國家杜絕毒品危害之禁令，不思以正當途
    徑獲取金錢，竟以販賣第二級毒品圖不法所得之犯罪動機、
    手段，所為足以使購買施用者導致生理及心理毒害形成心理
    成癮性及心理依賴性，殘害國民身體健康，危害社會治安，
    各次販賣毒品之價格，犯後坦承犯行，態度尚可，暨被告自
    陳國中肄業之智識程度，已婚，育有1名未成年子女，與妻
    、子、母親同住，從事倉庫管理等一切情狀，分別量處如附
    表所示之刑，及審酌各罪之犯罪態樣均為販賣第二級毒品罪
    、犯罪之時間間隔相近、侵害相同之社會法益、各罪犯罪情
    節等，定如主文第1項所示之應執行刑。
四、沒收：
(一)扣案之行動電話1支、門號0000000000號SIM卡1張，為被告
    所有，並為本件販賣第二級毒品所用之物，業經被告於本院
    審理時所自陳（見訴卷第281頁），爰依毒品危害防制條例
    第19條第1項規定宣告沒收之。
(二)被告為本件犯行之犯罪所得共計現金1萬1,000元，均未扣案
    ，爰均依刑法第38條之1第1項前段規定宣告沒收之，於全部
    或一部不能沒收或不宜執行沒收時，依同條第3項規定追徵
    其價額。
(三)扣案之門號0000000000號SIM卡1張、安非他命吸食器2組、
    玻璃球1個，被告於本院審理時供稱均為其所有，然均與本
    件販賣毒品無關（見訴卷第281頁），又無證據證明上開物
    品為被告所有供本件犯罪所用、預備之物，亦非違禁物，爰
    均不另為沒收之諭知。
據上論斷，應依刑事訴訟法第299條第1項前段（僅列程序事項）
，判決如主文。
本案經檢察官柯文綾提起公訴，檢察官劉達鴻到庭執行職務。
中　　華　　民　　國　　111 　年　　6 　　月　　30　　日
                  刑事第一庭    審判長法　官  卓春慧　
                                      法  官  林家賢
                                      法  官  吳育汝
以上正本證明與原本無異。
如不服本判決應於收受判決後20日內向本院提出上訴書狀，並應
敘述具體理由；其未敘述上訴理由者，應於上訴期間屆滿後20日
內向本院補提理由書（均須按他造當事人之人數附繕本）「切勿
逕送上級法院」。
中　　華　　民　　國　　111 　年　　6 　　月　　30　　日
                                      書記官  黃士祐
附錄論罪科刑法條：
毒品危害防制條例第4條：
製造、運輸、販賣第一級毒品者，處死刑或無期徒刑；處無期徒
刑者，得併科新臺幣3千萬元以下罰金。
製造、運輸、販賣第二級毒品者，處無期徒刑或10年以上有期徒
刑，得併科新臺幣1千5百萬元以下罰金。
製造、運輸、販賣第三級毒品者，處7年以上有期徒刑，得併科
新臺幣1千萬元以下罰金。
製造、運輸、販賣第四級毒品者，處5年以上12年以下有期徒刑
，得併科新臺幣5百萬元以下罰金。
製造、運輸、販賣專供製造或施用毒品之器具者，處1年以上7年
以下有期徒刑，得併科新臺幣1百50萬元以下罰金。
前五項之未遂犯罰之。                                    附表：  
編號 時間 方式 所犯罪名及所處之刑  地點    對象   1 PUNKONG CHOKTAWEE（大威，綽號阿烈哥） 於110年10月8日17時51分、21時許，大威以0000000000號行動電話，與甲○○0000000000號行動電話聯絡後，二人相約於前開地點見面，甲○○以1000元之價格，販賣甲基安非他命1小包與大威。 甲○○販賣第二級毒品，累犯，處有期徒刑伍年壹月。  110年10月8日21時後某時    嘉義縣大林鎮某小路旁   2 MUNGMAI VEERAYUT（威拉佑，綽號阿過） 於110年10月5日20時4分，威拉佑以0000000000號行動電話，與甲○○上開行動電話聯絡後，二人相約於前開地點見面，甲○○以1,000元之價格，販賣甲基安非他命1小包與威拉佑。 甲○○販賣第二級毒品，累犯，處有期徒刑伍年壹月。  110年10月5日23時許    嘉義縣溪口鄉疊溪村下員林員工宿舍威拉佑房間內   3 威拉佑 於110年10月6日19時16分、20時34分，威拉佑與甲○○以上開行動電話聯絡後，二人相約於前開地點見面，甲○○以1,000元之價格，販賣甲基安非他命1小包與威拉佑。 甲○○販賣第二級毒品，累犯，處有期徒刑伍年壹月。  110年10月7日1時許    嘉義縣○○鄉○○村○○○0○0號正大食品機械有限公司員工宿舍內   4 SUPHAPHET ADISAK（阿迪沙，綽號阿靠） 於110年10月10日18時54分，甲○○以上開行動電話，與阿迪沙0000000000號行動電話聯絡後，二人相約於前開地點見面，甲○○以1,000元之價格，販賣甲基安非他命1小包與阿迪沙。 甲○○販賣第二級毒品，累犯，處有期徒刑伍年壹月。  110年10月10日22時許    嘉義縣○○鄉○○○00號員工宿舍內   5 HAMJAN LE（力克，綽號阿烈 ） 於110年10月1日19時1分、19時27分，甲○○以上開行動電話，與力克0000000000號行動電話聯絡後，二人相約於前開地點見面，甲○○以1,000元之價格，販賣甲基安非他命1小包與力克。 甲○○販賣第二級毒品，累犯，處有期徒刑伍年壹月。  110年10月1日19時38分許    正大食品機械有限公司員工宿舍內   6 RUANCHOMPHOO SURAD（蘇拉，綽號阿浪） 於110年9月初某日，甲○○以上開行動電話，與蘇拉0000000000號行動電話聯絡後，二人相約於前開地點見面，甲○○以1,000元之價格，販賣甲基安非他命1小包與蘇拉，蘇拉嗣後於同年9月19日某時將1,000元交給甲○○。 甲○○販賣第二級毒品，累犯，處有期徒刑伍年壹月。  110年9月初某日    正大食品機械有限公司前   7 蘇拉 於110年9月間某日，甲○○與蘇拉以上開行動電話聯絡後，二人相約於前開地點見面，甲○○以1,000元之價格，販賣甲基安非他命1小包與蘇拉，蘇拉嗣後於同年10月1日、13日某時各交付500元交給甲○○。 甲○○販賣第二級毒品，累犯，處有期徒刑伍年壹月。  110年9月間某日    正大食品機械有限公司前   8 KHAMPHAI SOMPHONG（宋彭，綽號阿崩） 於110年10月3日19時15分、16分、17分、20時5分，甲○○以上開行動電話，與宋彭0000000000號行動電話聯絡後，二人於前開地點見面，甲○○以1,000元之價格，販賣甲基安非他命1小包與宋彭。 甲○○販賣第二級毒品，累犯，處有期徒刑伍年壹月。  110年10月3日20時10分許    嘉義縣○○鄉○○○00號員工宿舍宋朋之房間內   9 宋彭 於110年10月7日21時21分，甲○○與宋彭以上開行動電話聯絡後，二人相約於前開地點見面，甲○○以1,000元之價格，販賣甲基安非他命1小包與宋彭。 甲○○販賣第二級毒品，累犯，處有期徒刑伍年壹月。  110年10月7日21時30分許    宋彭之宿舍   10 ONPIM CHALERMPORN（查勒彭 ，綽號阿安） 於110年9月25日17時44分、19時12分，甲○○以上開行動電話，與查勒彭0000000000號行動電話聯絡後，二人於前開地點見面，甲○○以500元之價格，販賣甲基安非他命1小包與查勒彭。 甲○○販賣第二級毒品，累犯，處有期徒刑伍年壹月。  110年9月25日19時15分許    正大食品機械有限公司員工宿舍內   11 查勒彭 於110年10月3日21時38分，甲○○與查勒彭以上開行動電話聯絡後，二人於前開地點見面，甲○○以1,000元之價格，販賣甲基安非他命1小包與查勒彭。 甲○○販賣第二級毒品，累犯，處有期徒刑伍年壹月。  110年10月3日21時40分許    正大食品機械有限公司員工宿舍內   12 查勒彭 於110年10月9日7時28分、9時39分、10時56分，威拉佑以0000000000號行動電話，幫查勒彭與林佑弘上開行動電話聯絡，甲○○前往前開地點與查勒彭見面，甲○○以500元之價格，販賣甲基安非他命1小包與查勒彭。 甲○○販賣第二級毒品，處有期徒刑伍年壹月。  110年10月9日11時30分許    嘉義縣○○鄉○○村○○○000號員工宿舍3樓